# 工会经费与职工薪酬的关系！

提问人：茶前饭后 时间：2017-12-16 10:02:23
已经习惯了工会经费属于职工薪酬的范畴，但仔细想一下，工会经费虽然按照工资总额计提，但是如果是交到当地工会组织的费用也属于职工薪酬的范畴吗？似乎有点牵强，望高人指点！

回答人：chenyiwei
只能这样理解：上级工会在调剂使用工会经费的过程中，本企业的职工也会成为受益者，至少是间接的受益者。